【裁判字號】    97,台抗,697
【裁判日期】    971002
【裁判案由】    違反毒品危害防制條例
【裁判全文】
最高法院刑事裁定              九十七年度台抗字第六九七號
再 抗告 人  甲○○
上列再抗告人因違反毒品危害防制條例案件，不服台灣高等法院
台中分院中華民國九十七年八月二十九日駁回抗告之裁定（九十
七年度抗字第一○二三號），提起再抗告，本院裁定如下：
    主  文
再抗告駁回。
    理  由
本件原裁定係以上訴期間為十日，自送達判決書後起算，為刑事
訴訟法第三百四十九條第一項前段所明定。而在監獄或看守所之
被告，於上訴期間內向監所長官提出上訴書狀者，視為上訴期間
內之上訴，同法第三百五十一條第一項亦有明文。雖依同法第三
百五十一條第四項規定，在監所之被告可不經監所長官提出上訴
書狀，且該監所不在法院所在地者，得扣除在途期間。但如向監
所長官提出上訴書狀，依刑事訴訟法第三百五十一條第一項規定
，必在上訴期間內提出者，始視為上訴期間內之上訴。再抗告人
甲○○因施用第一級毒品海洛因及第二級毒品安非他命，經台灣
南投地方法院於民國九十七年七月十七日，以九十七年度訴字第
二五六號判決，分別論處其施用第一級毒品及施用第二級毒品二
罪罪刑（均為累犯），再抗告人係於同年七月二十二日收受該判
決書正本之送達，其十日上訴期間，至同年八月一日已經屆滿，
然遲至同年八月五日始具狀向該院提起第二審上訴，顯已逾十日
之法定上訴期間，該院以其上訴逾期，依刑事訴訟法第三百六十
二條前段，予以裁定駁回，並無不當，因而駁回再抗告人之第二
審抗告。經核於法並無不合。再抗告意旨謂第一審判決並未記載
上訴期間之計算方式，再抗告人認為上訴期間應扣除假日，以法
院實際工作天為準，為此聲明不服云云，乃係其個人對法律規定
之顯然誤解，難認為有理由，其關於施用第一級毒品部分之再抗
告為無理由，應予駁回。又不得上訴於第三審法院之案件，其第
二審法院所為裁定，不得抗告，刑事訴訟法第四百零五條定有明
文。而對於抗告法院就駁回上訴之裁定抗告者，固得提起再抗告
，但於依上開規定不得抗告之裁定，不適用之，觀之同法第四百
十五條第一項但書、第二項規定甚明。則台灣南投地方法院依毒
品危害防制條例第十條第二項論處再抗告人施用第二級毒品罪刑
部分，因屬刑事訴訟法第三百七十六條第一款所定不得上訴第三
審之案件，是再抗告人對原裁定關於該部分駁回抗告之裁定，自
不得提起再抗告，此部分再抗告為不合法，亦應駁回。
據上論結，應依刑事訴訟法第四百十一條前段、第四百十二條，
裁定如主文。
中    華    民    國  九十七  年    十    月    二    日
                      最高法院刑事第四庭
                          審判長法官  張  淳  淙
                                法官  劉  介  民
                                法官  張  春  福
                                法官  林  俊  益
                                法官  陳  世  雄
      本件正本證明與原本無異
                                      書  記  官
中    華    民    國  九十七  年    十    月    七    日
                                                      Ｅ


司法院資訊處製作；財團法人民間司法改革基金會備份。
